臺灣臺中地方法院臺中簡易庭小額民事判決
110年度中小字第3624號
原      告  蘇政豪  

被      告  何麗鳳  
上列當事人間請求損害賠償事件，本院於民國110年11月25日言
詞辯論終結，判決如下：
    主      文
被告應給付原告新臺幣34,040元，及自民國110年10月8日起至清
償日止，按週年利率百分之5計算之利息。
原告其餘之訴駁回。
訴訟費用新臺幣1,000元由被告負擔新臺幣600元，餘由原告負擔
。
本判決原告勝訴部分得假執行。
    事實及理由
壹、程序事項
    被告經合法通知，無正當理由未於言詞辯論期日到場，核無
    民事訴訟法第386條所列各款情形，爰依原告之聲請，由其
    一造辯論而為判決。
貳、實體事項
一、原告主張：被告於民國110年3月30日18時33分許，駕駛車牌
    號碼000-00號營業用小客車（下稱肇事車輛），沿臺中市北
    區健行路快車道由大義街往永興街方向行駛，行經臺中市○
    區○○路000號前，疏未注意車前狀況，不慎自後撞擊在其前
    方停等紅燈之訴外人黃美惠所有，由伊駕駛之車牌號碼000-
    0000號自小客車（下稱系爭車輛），致系爭車輛受損，因而
    支出修復費用新臺幣（下同）51,140元（含零件費用22,376
    元、工資費用28,764元）；又伊因系爭車輛自110年3月31日
    起至同年4月16日止（共17日，每日以300元計算）進廠維修
    ，致上下班、假日外出須搭乘計程車，因而受有每日支出30
    0元，共計5,100元之計程車費用，又黃美惠已將系爭車輛之
    損害賠償債權讓與伊，爰依侵權行為及債權讓與之法律關係
    提起本件訴訟等語，並聲明：被告應給付原告56,240元，及
    自起訴狀繕本送達翌日起至清償日止，按週年利率百分之5
    計算之利息。
二、被告未於言詞辯論期日到場，亦未提出書狀作任何聲明或陳
    述。
三、得心證之理由
  ㈠原告主張之上開事實，業據提出與其所述相符之臺中市政府
    警察局道路交通事故初步分析研判表、系爭車輛照片、道路
    交通事故現場圖、當事人登記聯單、安信車業企業社估價單
    、南陽實業電子發票證明聯、鈑噴車作業記錄表、車輛損害
    賠償債權請求權讓與同意書、行車執照為證（見本院卷第29
    -50頁、第61-63頁），並有臺中市政府警察局A3類道路交通
    事故調查報告表、調查紀錄表、現場照片在卷足參（見本院
    卷第91-95頁、第101-108頁）；被告就原告主張之上開事實
    ，已於相當時期受合法通知，而於言詞辯論期日不到場，亦
    未提出任何準備書狀爭執，依民事訴訟法第280條第3項準用
    同條第1項之規定，視同自認，堪信原告上開主張為真。
　㈡按因故意或過失，不法侵害他人之權利者，負損害賠償責任
    ；汽車、機車或其他非依軌道行駛之動力車輛，在使用中加
    損害於他人者，駕駛人應賠償因此所受之損害；汽車行駛時
    ，駕駛人應注意車前狀況，並隨時採取必要之安全措施，民
    法第184條第1項前段、第191條之2前段、道路交通安全規則
    第94條第3項分別定有明文。本件被告駕駛肇事車輛行經上
    開路段時，本應注意車前狀況，隨時採取必要之安全措施，
    且依當時情形並無不能注意之情事，竟疏未注意車前狀況，
    不慎由後方追撞同向在前停等紅燈之系爭車輛，致系爭車輛
    受損，顯見被告確有未注意車前狀況之過失甚明，且該過失
    行為與系爭車輛之損害間具有相當因果關係，依上開規定，
    被告自應負過失侵權行為損害賠償之責。
　㈢茲就原告請求賠償之項目及金額審酌如下：
　⒈系爭車輛修復費用部分
　①按不法毀損他人之物者，被害人得請求賠償其物因毀損所減
    少之價額，民法第196條定有明文。所謂因毀損減少之價額
    ，得以修復費用為估定之標準，但以必要者為限，例如修理
    材料以新品換舊品應予折舊（最高法院77年度第9次民事庭
    會議決議意旨參照）。
　②原告主張系爭車輛因本件事故受損，支出修復費用51,140元
    （含零件費用22,376元、工資費用28,764元），固據提出前
    開安信車業企業社估價單、南陽實業電子發票證明聯、鈑噴
    車作業記錄表為證（見本院卷第41-43頁）。惟原告請求系
    爭車輛之零件費用，既係以新零件更換被損害之舊零件，揆
    諸前揭說明，自應扣除零件折舊部分，始屬必要修復費用。
    而依行政院所頒「固定資產耐用年數表」及「固定資產折舊
    率表」之規定，非運輸業客車耐用年數為5年，依定率遞減
    法每年折舊1,000分之369。而系爭車輛係於107年2月出廠，
    有行車執照在卷可憑（見本院卷第63頁），堪認系爭車輛自
    出廠至本件事故即110年3月30日發生時，使用期間應為3年2
    月（依營利事業所得稅查核準則第95條第6項所定「固定資
    產提列折舊採用定律遞減法者，以1年為計算單位，其使用
    期間未滿1年者，按實際使用之月數相當於全年之比例計算
    之，不滿1月者，以月計。」），則扣除折舊後之零件費用
    為5,276元（計算式詳如附表），復加計不生折舊問題之工
    資28,764元，共計系爭車輛之損害額為34,040元（計算式：
    5,276＋28,764＝34,040）。是原告依侵權行為及債權讓與之
    法律關係，向被告請求系爭車輛之損害額34,040元，應屬有
    據，逾此範圍之請求，難認有據。
　⒉計程車費用
　①按侵權行為，須以故意或過失不法侵害他人之權利為要件。
    損害賠償之債，以有損害之發生及有責任原因之事實，並二
    者之間，有相當因果關係為成立要件，故原告所主張損害賠
    償之債，如不合於此項成立要件者，即難謂有損害賠償請求
    權存在。
　②原告主張其因系爭車輛受損，致其上下班及假日外出均無法
    使用系爭車輛，受有額外支出計程車費用5,100元之損失（
    自110年3月31日起至同年4月16日止，共17日，每日以300元
    計算）云云，固據提出大都會計程車網頁資料為證（見本院
    卷第67頁），惟迄未提出搭乘計程車之相關單據以實其說，
    是其上開主張，已難憑採。原告復未就被告具體不法侵害原
    告自身何等權利為敘明，是其主張已與侵權行為之要件未合
    ，況原告復自承係因其所有之機車由黃美惠使用，其始搭乘
    計程車代步，顯見其係因出借機車予黃美惠始須搭乘計程車
    代步，自難認其支出計程車費與被告過失侵權行為間有何因
    果關係。是原告上開請求，非屬正當。
　③又系爭車輛之所有權人為黃美惠，而受有支出計程車代步費
    用之人為原告，足見系爭車輛之所有權人並無因被告上開過
    失行為，而受有額外支出相關計程車費用之損失，原告自無
    從依侵權行為及債權讓與之法律關係，向被告請求此部分之
    損害。是原告上開請求，核屬無據，應予駁回。
　㈣末按給付無確定期限者，債務人於債權人得請求給付時，經
    其催告而未為給付，自受催告時起，負遲延責任。其經債權
    人起訴而送達訴狀，或依督促程序送達支付命令，或為其他
    相類之行為者，與催告有同一之效力；又遲延之債務，以支
    付金錢為標的者，債權人得請求依法定利率計算之遲延利息
    。但約定利率較高者，仍從其約定利率；應付利息之債務，
    其利率未經約定，亦無法律可據者，週年利率為百分之5，
    民法第229條第2項、第233條第1項及第203條分別定有明文
    。本件原告對被告之侵權行為損害賠償債權，核屬無確定期
    限之給付，自應經原告之催告而未為給付，被告始負遲延責
    任。準此，原告請求被告給付自起訴狀繕本送達翌日即110
    年10月8日起（送達證書見本院卷第85頁）至清償日止，按
    週年利率百分之5計算之利息，洵屬有據，應予准許。
四、綜上所述，原告依侵權行為及債權讓與之法律關係，請求被
    告給付34,040元，為有理由，應予准許，逾此範圍之請求，
    為無理由，應予駁回。
五、本判決原告勝訴部分，係適用小額訴訟程序所為被告敗訴之
    判決，依民事訴訟法第436條之20規定，應依職權宣告假執
    行；併依同法第436條之19規定，確定其訴訟費用額為1,000
    元。
六、本件事證已臻明確，兩造其餘攻擊防禦方法及所提之證據，
    經本院審酌後，認與判決結果不生影響，爰不逐一論駁，併
    予敘明。
七、訴訟費用負擔之依據：民事訴訟法第79條。
中　　華　　民　　國　　110 　年　　12　　月　　16　　日
                  臺灣臺中地方法院臺中簡易庭
                                  法　官　傅可晴
以上為正本係照原本作成。
如不服本判決，應於送達後廿日內，以判決違背法令為理由，向
本院提出上訴狀並表明上訴理由 (上訴理由應表明一、原判決所
違背之法令及其具體內容；二、依訴訟資料可認為原判決有違背
法令之具體事實) ，如於本判決宣示後送達前提起上訴者，應於
判決送達後廿日內補提上訴理由書（須附繕本）。
中　　華　　民　　國　　110 　年　　12　　月　　17　　日
                                  書記官  錢  燕
附表
-----
折舊時間           金額
第1年折舊值        22,376×0.369=8,257
第1年折舊後價值    22,376-8,257=14,119
第2年折舊值        14,119×0.369=5,210
第2年折舊後價值    14,119-5,210=8,909
第3年折舊值        8,909×0.369=3,287
第3年折舊後價值    8,909-3,287=5,622
第4年折舊值        5,622×0.369×(2/12)=346
第4年折舊後價值    5,622-346=5,276